臺灣臺中地方法院刑事判決
110年度訴字第1288號
公  訴  人  臺灣臺中地方檢察署檢察官
被      告  鄭暐霖


                    （另案於法務部○○○○○○○○○○   ○執行中）
指定辯護人  本院公設辯護人賴忠杰
            本院公設辯護人蔡育萍 
上列被告因違反槍砲彈藥刀械管制條例案件，經檢察官提起公訴
（110年度偵字第4497號），本院判決如下：
    主    文
鄭暐霖犯非法持有非制式手槍罪，處有期徒刑伍年貳月，併科罰
金新臺幣參萬元，罰金如易服勞役，以新臺幣壹仟元折算壹日。
扣案之非制式手槍壹枝（含彈匣壹個，槍枝管制編號0000000000
號）沒收。
    犯罪事實
一、鄭暐霖明知可發射子彈具有殺傷力之非制式手槍，係槍砲彈
    藥刀械管制條例第4條第1項第1款所規定所明定列管之槍砲
    ，非經中央主管機關許可，不得無故持有，竟仍基於非法持
    有非制式手槍之犯意，於民國108年6、7月間某日，在臺中
    市北屯區經貿園區附近之人行道，撿到具有殺傷力之非制式
    手槍1枝（含彈匣1個，槍枝管制編號0000000000號，下稱系
    爭非制式手槍）後持有之。復因林郁誌、林志昇表示想看槍
    枝，鄭暐霖遂於110年1月13日攜帶系爭非制式手槍傍身。嗣
    警於110年1月13日21時40分許，在臺中市○○區○○路00○0號前
    ，經鄭暐霖同意搜索其駕駛之車牌號碼00-0000號自用小客
    車，當場查獲系爭非制式手槍，始悉上情。
二、案經臺中市政府警察局第二分局報告臺灣臺中地方檢察署檢
    察官偵查起訴。
    理    由
一、證據能力部分：
    按被告以外之人於審判外之言詞或書面陳述，除法律有規定
    者外，不得作為證據，刑事訴訟法第159條固定有明文，惟
    被告以外之人於審判外之陳述，雖不符同法第159條之1至之
    4規定，而經當事人於審判程序同意作為證據，法院審酌該
    言詞陳述或書面陳述作成時之情況，認為適當者，亦得為證
    據；又當事人、代理人或辯護人於法院調查證據時，知有第
    159條第1項不得為證據之情形，而未於言詞辯論終結前聲明
    異議者，視為有前項之同意，同法第159條之5亦定有明文。
    其立法意旨在於傳聞證據未經當事人之反對詰問予以核實，
    原則上先予排除，惟若當事人已放棄詰問或未聲明異議，基
    於證據資料愈豐富，愈有助於真實發現之理念，且強化言詞
    辯論原則，法院自可承認該傳聞證據例外擁有證據能力。經
    查，本案判決所引用之供述證據（含言詞及書面陳述），被
    告鄭暐霖及辯護人於本院準備程序時表示均同意有證據能力
    等語（見本院卷第103至104頁），且檢察官、被告及辯護人
    於本院審理中調查證據時，就上開事證之證據能力，亦均未
    於言詞辯論終結前聲明異議（見本院卷第137至139頁），本
    院審認上開證據作成時之情況，應無違法取證或不當情事，
    與本案待證事實間復具有相當之關聯性，以之作為證據應屬
    適當，依刑事訴訟法第159條之5規定，自有證據能力。
二、認定犯罪事實所憑之證據及理由：
  ㈠上開犯罪事實，業據被告於警詢、偵查、本院準備程序及審
    理時均坦承不諱（見臺灣臺中地方檢察署110年度偵字第449
    7號卷【下稱偵卷】第21至23頁、第27至29頁、第104頁，本
    院卷第102頁、第140頁），並有搜索同意書（見偵卷第41頁
    ）、臺中市政府警察局第二分局搜索扣押筆錄及扣押物品目
    錄表（見偵卷第43至51頁）、查獲現場照片（見偵卷第61頁
    ）、臺中市政府警察局槍枝初步檢視報告表及照片（見偵卷
    第63至72頁）、臺中市政府警察局110年3月5日中市警鑑字
    第1100017457號鑑定書（見偵卷第109至110頁）、內政部警
    政署刑事警察局110年3月2日刑鑑字第1100011262號鑑定書
    （見臺灣臺中地方檢察署110年度核交字第312號卷第11至14
    頁）、臺中市政府警察局第二分局110年度槍保字第103號扣
    押物品清單及扣押物品照片（見本院卷第21頁、第29頁）等
    資料在卷可佐，且有系爭非制式手槍1枝扣案可憑，是被告
    之任意性自白核與事實相符，堪予採信。
  ㈡綜上所述，本案事證明確，被告上開犯行堪予認定，應依法
    論科。
三、論罪科刑：
  ㈠關於新舊法比較之說明：
    按犯罪之實行，學理上有接續犯、繼續犯、集合犯、吸收犯
     、結合犯等實質上一罪之分類，因均僅給予一罪之刑罰評
    價 ，故其行為之時間認定，當自著手之初，持續至行為終
    了， 並延伸至結果發生為止，倘上揭犯罪時間適逢法律修
    正，跨 越新、舊法，而其中部分作為，或結果發生，已在
    新法施行 之後，應即適用新規定，不生依刑法第2條比較新
    、舊法而為有利適用之問題（最高法院108年度台上字第117
    9號判決意旨參照）。經查，槍砲彈藥刀械管制條例第4條、
    第7條規 定，固於109年6月10日公布修正、109年6月12日施
    行，而被 告本案持有非制式手槍1枝之時間，係自108年6、
    7月間某日起至110年1月13日為警查獲為止，其持有之繼續
    行為已在新法施行之後，揆諸前揭最高法院判決意旨，應即
    適用新規定，不生新舊法比較之問題，合先敘明。
  ㈡核被告所為，係犯槍砲彈藥刀械管制條例第7條第4項之非法
    持有非制式手槍罪。
  ㈢按未經許可持有槍枝，其持有之繼續，乃行為之繼續，亦即
    一經持有槍枝，犯罪即已成立，惟其完結須繼續至持有行為
    終了之時。查本案被告非法持有非制式手槍之行為，係行為
    之繼續而非狀態之繼續，至持有行為終了時，應僅論以繼續
    犯一罪。
  ㈣爰以行為人之責任為基礎，審酌被告非法持有非制式手槍，
    所為實已危害社會治安，殊值非難；惟考量被告尚未以系爭
    非制式手槍供作犯罪行為之用，並未因此造成公眾或他人現
    實之惡害，及被告始終坦承犯行，犯後態度尚稱良好；兼衡
    被告自陳之智識程度、就業及收入、經濟及家庭生活狀況（
    詳見本院卷第141頁），暨其犯罪之動機、目的、手段、持
    有系爭非制式手槍之期間等一切情狀，量處如主文所示之刑
    ，並就併科罰金部分諭知易服勞役之折算標準，以示懲儆。
  ㈤沒收部分：
    按違禁物，不問屬於犯罪行為人與否，沒收之，刑法第38條
    第1項定有明文。扣案之系爭非制式手槍1枝（含彈匣1個）
    ，經鑑定認具有殺傷力乙節，已如前述，係槍砲彈藥刀械管
    制條例第4條第1項第1款所列管之違禁物，應依前揭規定宣
    告沒收。
據上論斷，依刑事訴訟法第299條第1項前段，槍砲彈藥刀械管制
條例第7條第4項，刑法第11條前段、第42條第3項、第38條第1項
，判決如主文。
本案經檢察官黃鈺雯提起公訴，檢察官蔣得龍到庭執行職務。
中    華    民    國   111    年    1     月    27    日
                  刑事第十庭  審判長法  官  陳玉聰
　
                                    法  官  吳珈禎
　
                                    法  官  林芳如
以上正本證明與原本無異。
如不服本判決應於收受判決後20日內向本院提出上訴書狀，並應
敘述具體理由；其未敘述上訴理由者，應於上訴期間屆滿後20日
內向本院補提理由書（均須按他造當事人之人數附繕本）「切勿
逕送上級法院」。
                                    書記官  張玉楓
中    華    民    國   111    年    1     月    27    日
附錄本案論罪科刑法條全文：
槍砲彈藥刀械管制條例第7條
未經許可，製造、販賣或運輸制式或非制式火砲、肩射武器、機
關槍、衝鋒槍、卡柄槍、自動步槍、普通步槍、馬槍、手槍或各
類砲彈、炸彈、爆裂物者，處無期徒刑或7年以上有期徒刑，併
科新臺幣3千萬元以下罰金。
未經許可，轉讓、出租或出借前項所列槍砲、彈藥者，處無期徒
刑或5年以上有期徒刑，併科新臺幣1千萬元以下罰金。
意圖供自己或他人犯罪之用，而犯前2項之罪者，處死刑或無期
徒刑；處徒刑者，併科新臺幣5千萬元以下罰金。
未經許可，持有、寄藏或意圖販賣而陳列第1項所列槍砲、彈藥
者，處5年以上有期徒刑，併科新臺幣1千萬元以下罰金。
意圖供自己或他人犯罪之用，以強盜、搶奪、竊盜或其他非法方
法，持有依法執行公務之人所持有之第1項所列槍砲、彈藥者，
得加重其刑至2分之1。
第1項至第3項之未遂犯罰之。